# 福利精算

提问人：zico9999 时间：2011-03-06 10:07:09
有人了解福利精算的账务处理和相关事宜吗？请讲解下，谢谢：）

回答人：chenyiwei
这个问题太大了。建议先看看近几年实现IPO的大型国企的IPO招股说明书和年报，里面会有些披露。

回答人：chenyiwei
回复 藤椅 zico9999 的帖子 1 、《企业会计准则第 9 号——职工薪酬》对此没有直接作出规定。后续财政部企业司针对国企改制中三类人员费用的精算问题，发布了财企[2009]117号、财企[2010]84号等文件，但这些文件的规定在一些地方与IFRS下的IAS19仍存在差异。实务中，尤其是对一些A+H公司，对此类精算问题通常尽可能遵循IAS 19和财会[2009]16号等文件规定。 2 、该福利计划导致的损益变动、精算利得及损失均不影响应纳税所得额，但可能有递延所得税影响。 3 、以后理论上每年均需精算，并根据精算结果对已确认的负债进行调整。

回答人：chenyiwei
回复 报纸 zico9999 的帖子这种差异在很多情况下是正常的，因为精算本身需要运用大量的假设和估计，而这些假设和估计在后续期间内很可能发生变化。如果没有证据表明改制时以改制基准日为基准日的精算存在重大差错的（可以聘请独立的外部第三方精算专家对当初的精算报告进行复核），则后续的该差额应当计入损益处理。

回答人：chenyiwei
回复 7 楼 zico9999 的帖子如果实际支付数与当初的精算结果之间的差异，是由于精算所依据的假设和参数在基准日后发生变化所引起的，则说明基准日的精算结果没有错误，该差额是由基准日后新出现的状态或情况所导致的，与基准日的计提已经无关。这时，这部分差额应当计入损益处理。如果调整资本公积，则说明还是在将该差额与基准日的精算结果相联系，容易被理解为是对基准日精算结果的修正（会计差错）。

提问人：kuaijiman 时间：2013-09-27 17:47:28
陈版您好，对“2、该福利计划导致的损益变动、精算利得及损失均不影响应纳税所得额，但可能有递延所得税影响。”这句话不大理解，既然不影响应纳税所得额，怎么会有递延税影响呢？

回答人：chenyiwei
“该福利计划导致的损益变动、精算利得及损失均不影响应纳税所得额”是指不影响当期的应纳税所得额，但不代表不影响未来的应纳税所得额。

回答人：chenyiwei
因为精算结果的变动就意味着对未来需支付款项的最佳估计发生变化，因此如果这些福利负债今后在实际支付时可以税前扣除的，则会影响未来的应纳税所得额，所以说会有递延所得税的影响。

提问人：kobenhavn 时间：2015-04-02 15:01:47
咨询下陈版，精算利得和损失在 2014 年新出的CAS9下是直接计入其他综合收益的，对于这部分，是否需要确认递延所得税影响？
谢谢

回答人：chenyiwei
如果将来设定受益计划项下的福利实际支付时可以税前扣除的，则可以确认递延所得税资产，对应调整其他综合收益。但实际操作中，因为设定受益计划的涵盖期限很长（几十年不少见），为了谨慎的考虑，很多企业不确认DTA.